【裁判字號】    90,訴,231
【裁判日期】    900510
【裁判案由】    違反毒品危害防制條例
【裁判全文】
臺灣屏東地方法院刑事判決                            九十年度訴字第二三一號
    公  訴  人  臺灣屏東地方法院檢察署檢察官
    被      告  甲○○
右列被告因毒品危害防制條例案件，經檢察官聲請簡易判決處刑（九十年度毒偵字第
三九一號），本院改依通常程序審理，判決如左：
     主  文
甲○○連續施用第一級毒品，累犯，處有期徒刑拾月，扣案海洛因毛重零點壹陸公克
沒收銷燬之；又連續施用第二級毒品，累犯，處有期徒刑捌月，扣案安非他命毛重零
點零捌公克沒收銷燬之；應執行有期徒刑壹年肆月，扣案海洛因毛重零點壹陸公克、
安非他命毛重零點零捌公克均沒收銷燬之。
     事  實
一、甲○○前於民國八十年間，因強盜案件，經本院判處有期徒刑七年四月確定，於
    八十四年十一月二十一日假釋交付保護管束，於八十八年一月十三日執行完畢。
    又因施用毒品案件，經依本院裁定觀察、勒戒後，認無繼續施用毒品傾向，由臺
    灣屏東地方法院檢察署檢察官以八十八年度偵字第五八０號不起訴處分確定。嗣
    復因施用毒品案件，經本院以八十八年度毒聲字第二０五一號裁定送觀察、勒戒
    後，認有繼續施用毒品傾向，再以裁定送入戒治處所強制戒治，後經本院以八十
    九年度毒聲字第二０七三號裁定停止戒治，所餘期間付保護管束。詎甲○○仍不
    知悔改，明知海洛因係第一級毒品、安非他命係第二級毒品，猶基於施用毒品之
    概括犯意，自八十九年十一月九日停止戒治出所後第三日即同年月十二日起，至
    九十年二月九日止，在其位於屏東縣萬巒鄉○○村○○路一一九號住宅中及屏東
    縣萬丹鄉○○路旁產業道路等地，連續施用第一級毒品海洛因及第二級毒品安非
    他命多次。嗣於九十年二月十日上午九時五十分許，在屏東縣萬丹鄉○○路旁產
    業道路為警查獲，並扣得安非他命（毛重）０．０八公克、海洛因（毛重）０．
    一六公克。
二、案經屏東縣警察局屏東分局報請臺灣屏東地方法院檢察署檢察官偵查聲請簡易判
    決處刑，經本院屏東簡易庭移送本院適用通常訴訟程序審理。
     理  由
一、訊據被告甲○○對於右揭事實坦承不諱，復有安非他命（毛重）０．０八公克、
    海洛因（毛重）０．一六公克扣案可徵，且被告於九十年二月十日經警採尿送驗
    結果，發現有甲基安非他命及嗎啡陽性反應（即海洛因水解後之反應），此有屏
    東縣衛生局屏縣衛檢六字第九０００五一號「煙毒及麻醉藥品類委託檢驗結果通
    知書」在卷可證，此為檢驗機關本於專業知識及以精密儀器測試後所得之結論，
    自可憑信，其有施用第一級毒品與第二級毒品之事實，應可確信。又被告因施用
    毒品案件，經本院裁定送觀察、勒戒後，認無繼續施用毒品之傾向，由臺灣屏東
    地方法院檢察署檢察官於八十八年三月二十二日以八十八年度偵字第五八０號不
    起訴處分確定，又因二犯施用毒品案件，經本院裁定送觀察、勒戒，認有繼續施
    用毒品傾向，復以八十九年毒聲字第九一八號裁定令入戒治處所施以強制戒治一
    年，並於八十九年六月八日以八十九年易字第五九六號判處有期徒刑八月確定，
    尚未執行。嗣因前開強制戒治執行滿三月，經評定為合格已無繼續戒治必要，再
    經本院於八十九年九月六日以八十九年度毒聲字第二０七三號裁定停止戒治，所
    餘戒治期間，付保護管束等情，有臺灣屏東地方法院檢察署刑案資料查註紀錄表
    、臺灣高等法院被告全國前案紀錄表、本院八十九年度易字第五九六號判決書、
    本院八十九年度毒聲字第二０七三號裁定書及臺灣屏東地方法院檢察署八十八年
    度偵字第五八０號不起訴處分書等在卷足憑，本件事證已明，被告之犯行堪予認
    定。
二、查海洛因、安非他命係毒品危害防制條例第二條第一項第一款、第二款所稱之第
    一級、第二級毒品，被告竟持之以施用，核其所為，係犯同條例第十條第一項及
    第二項之施用第一級、第二級毒品罪，被告持有第一、二級毒品，並進而施用之
    ，其持有之低度行為為施用之高度行為吸收，爰不另論罪。被告連續多次施用第
    一級毒品海洛因及第二級毒品安非他命之行為，時間緊接，犯罪基本構成要件相
    同，顯均係基於概括之犯意為之，皆為連續犯，應各以一罪論，並分別加重其刑
    。被告前因強盜案件，經本院判處有期徒刑七年四月，於八十八年一月十三日執
    行完畢，有臺灣高等法院被告全國前案紀錄表及臺灣屏東地方法院檢察署刑案資
    料查註紀錄表各乙紙在卷可按，其受有期徒刑之執行完畢後，五年之內再犯有期
    徒刑以上刑之前二罪，均為累犯，應依法加重其刑。被告有二種刑之加重事由，
    應遞加重之。其所犯上開二罪，犯意各別，行為互異，應予分論併罰。爰審酌被
    告犯罪之動機、手段、所生之危害及犯罪後坦承犯行、態度尚稱良好，暨施用毒
    品係戕害個人身心之行為等一切情狀，量處如主文所示之刑，並定其應執行刑。
    扣案之安非他命（毛重）０．０八公克、海洛因（毛重）０．一六公克，均應依
    毒品危害防制條例第十八條第一項前段規定沒收銷燬之。
據上論斷，應依刑事訴訟法第四百五十二條、第二百九十九條第一項前段，毒品危害
防制條例第十條第一項、第二項、第十八條第一項前段，刑法第十一條、第五十六條
、第四十七條、第五十一條第五款，判決如主文。
本案經檢察官許英輝到庭執行職務。
中      華      民      國    九十      年      五      月      十      日
                                      臺灣屏東地方法院刑事第三庭
                                          審判長法  官  黃國永
                                                法  官  余德正
                                                法  官  陳姵君
右正本證明與原本無異。
對於本判決如有不服應於收受送達後十日內向本院提出上訴書狀上訴於台灣高等法院
高雄分院並按他造當事人之人數附具繕本。
                                                書記官   蔡德章
中      華      民      國    九十      年      五      月十      日
得上訴
附錄：
毒品危害防制條例第十條
施用第一級毒品者，處六月以上五年以下有期徒刑。
施用第二級毒品者，處三年以下有期徒刑。


司法院資訊處製作；財團法人民間司法改革基金會備份。
